# 合并披露客户相关问题

提问人：zzyy11 时间：2023-06-21 14:03:12
如过本企业的客户之间存在关联关系，但无直接股权关系，是否需要合并披露总金额？
例：ABC公司同为D公司控股，其中A为D公司子公司，B为A子公司，而C为D子公司。此种情况下，披露时是否需要将ABC三家数据合并披露，如需合并披露，是否以D公司名称列示？

回答人：chenyiwei
在财务报表附注的“关联方关系及其交易”、“前五大客户”部分中没有对同一控制下的关联方有合并披露的要求，但在招股说明书、年度报告的“管理层讨论与分析”等部分中有合并披露要求。
基于保证信息完整性的考虑，建议在附注中披露前五大客户和供应商时，对于重大的客户或供应商之间存在关联方关系的情况予以补充说明。